# 主要责任人与代理人认定问题

提问人：mxh_0111 时间：2023-10-30 20:10:07
请教陈版有关收入确认中主要责任人与代理人认定问题，资料如下：
甲公司 2019 年与某区水务局签订合同，为其提供水质净化服务，合同中约定：供应商提供水质净化服务报价应包含所有设备及附属工程、外排管线、人员、税金用水用电、污泥处理、厂区与周边环境相协调的景观绿化等所有费用及以下后期实施过程中需要发生的费用:(1)供电相关费用;(2) 察费;(3) 配套设计费 (含可研费);(4)第三方技术方案咨询审查费:(5) 第三方检测费(包括不限于水质监测、大桥安全监测)相关监测必须委托有资质的第三方进行:(6) 安乐村泵站前池清淤费。供应商的报价中应包含以上费用。
甲公司成立南京分公司实施项目，甲公司与乙公司签订设备租赁合同，租赁费约定按处理水量进行支付。
同时跟乙公司签订技术服务合同，合同中约定“由于法规、政策规定导致由甲方承担的其他责任，由乙方全职承担，甲方只负责协调。”及乙方的义务：
1 、负责提供水质净化处理运营，技术服务，设备日常保养维修:负责运营期间污水排放达标，污泥达标排放等;保证污水达到排放要求，负责编制污水处理站操作规程等运行、管理制度:保证加强对项目设施的运行维护，确保项目设施完好并正常运行。
2 、乙方委派会计负责财务报表、税务申报，财务流程按照甲方要求
3 、提供CMA水质检测报告。
4 、每月前五个工作日内，乙方应汇总上个月的报表上报甲方。报表内容包含但不仅限于以下数据:(1)上月流量仪起止读数:(2)每日出水量、月累计出水量;(3)每日水质自检数据。
5 、在线水质、水量监测计量设备，定时校准
6 、乙方负责净化厂处理设施、设备的中、大修及维护保养。
7 、按约定给付甲方管理费。
具体问题：
上述业务，项目组在审计时，基于乙公司主要运营，甲公司收取处理费和支付租赁费及技术服务费均按污水处理量，及不承担单位处理量的价格风险，同时结合合同中双方责任的约定，判断家公司为代理人，按净额法确认收入。
现企业有二期项目，与乙公司同样签订设备租赁合同和技术服务，合同金额为固定金额，不再按污水处理量确认，同时改变合同中大江环境的责任认定，是否可以由此判断主要责任人为甲公司，从而全额确认收入？

回答人：chenyiwei
经营风险和报酬的享有和承担情况只是判断主要责任人/代理人的考虑因素之一，关键还是在于判断“在向客户转移商品控制权之前是否实际控制该商品”。
在主帖中，两个合同约定的与分包商的结算价格确定方式不同，一般理解是需求风险（存货风险）在甲乙之间的分担状况不同，这对于主要责任人/代理人的判断可能有一定影响，但很可能并非最关键的影响因素，尤其是，如果事实上最终用户（社会公众或政府）对污水处理这一基本公共服务的需求量波动事实上很小，则形式上从按量付款变为固定总额付款对双方的权利义务承担情况不会产生太大的实质性影响，相应地也就不影响甲作为代理人的认定。